臺灣臺中地方法院民事裁定
111年度補字第482號
原      告  張雪會  
被      告  宮城吳兆安    



上列當事人間請求遷讓房屋等事件，本院裁定如下：
    主  文
一、本件訴訟標的價額核定為新臺幣55,709元。
二、原告應於本裁定送達後5日以內補正有原告簽名或蓋章之起
    訴狀（含繕本1份）到院，並補繳第一審裁判費新臺幣1,000
    元。如逾期未補正，即駁回其訴。
三、原告應於本裁定送達後5日以內陳報如起訴狀附件二所示物
    品之交易價額。
    理  由
一、按提起民事訴訟應依民事訴訟法第77條之13、第77條之14規
    定繳納裁判費，此為法定必備之程式。次按訴訟標的之價額
    ，由法院核定；核定訴訟標的之價額，以起訴時之交易價額
    為準；無交易價額者，以原告就訴訟標的所有之利益為準；
    以一訴主張數項標的者，其價額合併計算之；以一訴附帶請
    求其孳息、損害賠償、違約金或費用者，不併算其價額，同
    法第77條之1第1、2項、第77條之2第1項前段、第2項定有明
    文。揆諸前開規定，請求遷讓房屋事件，訴訟標的之價額，
    應以房屋之價額為準，其附帶請求給付相當租金之不當得利
    部分，則不併計其價額。又房屋及土地為各別之不動產，各
    得單獨為交易標的，故房屋所有權人對無權占有人請求遷讓
    交還房屋之訴，應以房屋起訴時之交易價額為準，核定其訴
    訟標的價額，而不應將房屋坐落之土地價額併算在內（最高
    法院99年度台抗字第275號裁定意旨參照）。
二、查本件原告聲明請求：「㈠被告應自門牌號碼臺中市○○區○○
    路0段00號3樓編號36號房間（下稱系爭房間）遷出，並將系
    爭房間及如起訴狀附件二所示物品返還原告。㈡被告應給付
    原告新臺幣（下同）30,700元，及自起訴狀繕本送達翌日起
    至清償日止，按週年利率5％計算之利息。㈢被告應自民國111
    年3月1日起至遷讓返還系爭房間予原告之日止，按月給付原
    告6,100元，及自各期給付日之翌日起至清償日止，按週年
    利率5％計算之利息」。揆諸上開說明，原告聲明第1項依兩
    造間租賃契約終止後之租賃物返還請求權請求被告遷讓返還
    系爭房間及如起訴狀附件二所示物品，應以系爭房間及如起
    訴狀附件二所示物品起訴時之交易價額計算訴訟標的價額；
    原告聲明第2項依兩造間租賃契約之租金請求權請求被告給
    付積欠之租金、水費，與聲明第1項之訴訟標的並不相同，
    且非同時存在，自無主從關係，故該項請求並非遷讓房屋之
    附帶請求，應與其聲明第1項之訴訟標的合併計算價額；至
    原告聲明第3項附帶請求相當於租金利益之不當得利部分，
    則不併算價額。又系爭房間之面積約為13.0464平方公尺（
    計算式：2.88×4.53＝13.0464），系爭房間所在樓層之面積
    為105.9平方公尺（計算式：68.4＋37.5＝105.9）、課稅現值
    則為203,000元（計算式：140,800＋62,200＝203,000），是
    本件訴訟標的價額暫核定為55,709元（計算式：203,000×［1
    3.0464／105.9］＋30,700＝55,708.6，小數點以下四捨五入）
    ，應徵第一審裁判費1,000元，未據原告繳納。
三、次按當事人或代理人應於書狀內簽名或蓋章，民事訴訟法第
    117條前段定有明文。查本件原告提出之起訴狀，其上並無
    原告之簽名或蓋章，足見原告起訴不合程式。　　
四、茲依民事訴訟法第121條第1項、第249條第1項第6款規定，
    命原告於本裁定送達後5日以內，逕向本院補繳第一審裁判
    費1,000元，並提出有原告簽名或蓋章之起訴狀（含繕本1份
    ）到院。如逾期未補正，即駁回其訴。另請原告於本裁定送
    達後5日以內陳報如起訴狀附件二所示物品之交易價額。
中　　華　　民　　國　　111 　年　　3 　　月　　25　　日
                  民事第二庭  法  官   鄭百易　
正本係照原本作成。
如不服本裁定關於核定訴訟標的價額部分，應於送達後10日內，
向本院提出抗告狀，並繳納抗告裁判費1,000元；其餘命原告補
繳第一審裁判費部分，不得抗告。
中　　華　　民　　國　　111 　年　　3 　　月　　25　　日
　　　　　　　　　　　　　　　　　　書記官　唐振鐙